【裁判字號】    96,上訴,2491
【裁判日期】    970925
【裁判案由】    強盜等
【裁判全文】
臺灣高等法院高雄分院刑事判決        96年度上訴字第2491號
上  訴  人
即  被  告  乙○○
                    （現另案於臺灣屏東監獄執行中）
指定辯護人  郭國益律師
上  訴  人
即  被  告  丙○○
                    （現於臺灣高雄看守所羈押中）
選任辯護人  曾慶雲律師
上  訴  人
即  被  告  甲○○
                    （現於臺灣高雄看守所羈押中）
選任辯護人  吳保仁律師
上列上訴人因強盜等案件，不服臺灣屏東地方法院中華民國96年
10月30日第一審判決（起訴案號：臺灣屏東地方法院檢察署94年
度偵字第4726號），提起上訴（移送併辦案號：臺灣高雄地方法
院檢察署96年度偵字第32837 號），本院判決如下：
    主  文
原判決關於甲○○部分撤銷。
甲○○連續犯結夥三人以上攜帶兇器於夜間侵入住宅強盜罪，累
犯，處有期徒刑拾伍年。扣案如附表二所示之物均沒收。
其他上訴駁回。
    事  實
一、乙○○曾犯槍砲彈藥刀械管制條例、侵占及盜匪罪，丙○○
    曾犯盜匪（2 次）及毒品危害防制條例之罪（均不構成累犯
    ）。甲○○曾犯盜匪、槍砲彈藥刀械管制條例（2 次）、竊
    盜及毒品危害防制條例（2 次）之罪，其中第二次所犯毒品
    危害防制條例之罪，於民國（下同）93年3 月31日經臺灣屏
    東地方法院判處有期徒刑8 月確定，甫於93年11月11日執行
    完畢。詎均不知悔改，其中甲○○與如附表一編號1 至20所
    示之行為人共同意圖為自己不法之所有，基於強盜之概括犯
    意聯絡，並基於未經許可持有可發射子彈具有殺傷力之改造
    手槍之犯意聯絡，於如附表一編號1 至20所示時、地，共同
    攜帶如附表二編號1 所示之銀色改造手槍及如附表二編號2
    、3 所示之黑色玩具空氣手槍、開山刀（均屬客觀上足對人
    之生命、身體、安全構成威脅，具有危險性之兇器），以如
    附表一編號1 至20所示之手段，強盜如附表一編號1 至20所
    示被害人之財物共20次；甲○○又基於同一強盜之概括犯意
    ，而意圖為自己不法之所有，及以不正利用自動付款設備詐
    欺取財之犯意，與3 名不詳姓名之成年人基於犯意之聯絡，
    於附表一編號21所示之時間、地點，以附表一編號21所示之
    手段，強盜附表一編號21之財物，並詐領現金新台幣（下同
    ）24萬2 千元。乙○○、丙○○亦均意圖為自己不法之所有
    ，基於強盜之概括犯意，並基於未經許可持有可發射子彈具
    有殺傷力之改造手槍之犯意，乙○○與如附表一編號9 、20
    所示之行為人有共同犯意聯絡，而共同攜帶上述銀色改造手
    槍、黑色玩具空氣手槍及開山刀，於如附表一編號9 、20所
    示時、地，以如附表一編號9 、20所示之手段，強盜如附表
    一編號9 、20所示被害人之財物共2 次；丙○○則與如附表
    一編號16、18、20所示之行為人有共同犯意聯絡，於如附表
    一編號16、18、20所示時、地，共同攜帶上述銀色改造手槍
    、黑色玩具空氣手槍及開山刀，以如附表一編號16、18、20
    所示之手段，強盜如附表一編號16、18、20所示被害人之財
    物共3 次。嗣於94年9 月27日凌時2 時許，甲○○、乙○○
    及丙○○犯下如附表一編號20所示之強盜案後，經警跟蹤至
    屏東縣屏東市林內巷59號乙○○住處，逮捕乙○○及丙○○
    ，並扣得如附表二所示之物，復於94年10月7 日下午2 時30
    分許，經警持檢察官所簽發之拘票，在屏東縣屏東市○○街
    98號，將甲○○拘提到案（附表一編號1 至20部分）；附表
    編號21部分則由被害人巳○○報警循線查獲。
二、案經屏東縣警察局移送臺灣屏東地方法院檢察署檢察官偵查
    起訴及移送本院併案審理（附表一編號21甲○○強盜部分）
    。
    理  由
一、關於證據能力部分：
（一）本件如附表編號1 所示之被害人Ｂ○○、編號2 所示之被
      害人徐進雄、蔡平和、陳桂貞、編號3 所示之被害人鄭啟
      成、黃麗珍、王文田、陳志緯、簡百益、編號4 所示之被
      害人宇○○、酉○○、壬○○、編號6 所示之被害人郭有
      和、陳美慧、編號7 所示之被害人丑○○、Ｃ○○、編號
      10所示之被害人韓薪倉、楊美秀、鍾穎豐、編號11所示之
      被害人黃進清、洪明得、編號12所示之被害人陳淑鳳、蔡
      玉崑、編號13所示之被害人劉榮鎮、編號14所示之被害人
      林武山、張順安、編號15所示之被害人吳清雲、張惠隆、
      編號16所示之被害人戊○○、謝吉男、編號17所示之被害
      人宋明吉、陳崑道、林永富、編號19所示之被害人劉玉賢
      、楊文豪、邱展昌、張漢周，暨如附表編號8 所示之被害
      人曾顯榮、編號18所示之被害人丁○○、天○○、Ａ○○
      、編號20所示之被害人黃○○、辛○○及併案部分之被害
      人巳○○，於警詢中所為之陳述，亦均屬傳聞證據，且其
      等均未於本院審理時到庭為陳述，但檢察官、被告及其辯
      護人於審判程序中同意作為證據（曾顯榮、丁○○、天○○、Ａ○○、黃○○、辛○○、巳○○涉及指認被告部分
      除外），本院審酌其等於警詢中所為之陳述，並無受到外
      力干擾或壓力之情形，認為以各該陳述作為證據尚屬適當
      ，則依刑事訴訟法第159 條之5 第1 項規定，該等被害人
      於警詢中所為之陳述自均具有證據能力。
（二）共同被告乙○○、丙○○、甲○○於警詢中所為之陳述，
      均屬傳聞證據，且與其等於原審及本院審理時以證人身分
      所為之陳述不符，被告甲○○於警詢中曾陳稱：「我都主
      動向警方坦承犯案過程，有悔過之心，希望司法單位能給
      我一個改過自新，重新做人的機會。」且於94年10月12日
      經警借提詢問後，檢察官問以：「你在警察局所言是否實
      在？」答稱：「實在。」又經問以：「有無被刑求逼供？
      」答稱：「沒有。」其所為刑求之抗辯，並不足採，詳如
      後述，被告乙○○、丙○○、甲○○於警詢中所為之陳述
      並無受到外力干擾或壓力之情形，具有較可信之特別情況
      ，且為證明犯罪事實存否所必要，依刑事訴訟法第159 條
      之2 規定，自具有證據能力。
（三）被害人林耀都（即宙○○）、寅○○、申○○於檢察官訊
      問時均依已依法具結，其等均未提及檢察官在偵查時有不
      法取供之情形，亦無證據可釋明其等之供述有顯不可信之
      情況，且其等於本院審理時已到庭接受被告及其辯護人行
      使反對詰問權，依刑事訴訟法第159 條之1 第2 項規定，
      其等於偵查中向檢察官所為之陳述，自均具有證據能力。
二、訊據上訴人即被告甲○○、乙○○、丙○○，除被告甲○○
    坦承如附一編號20所示犯行外，其餘如附表一編號1 至19所
    示部分均為被告甲○○、乙○○、丙○○所否認，被告甲○○辯稱：伊於警詢中承認參與如附表一編號1 至19所示之強
    盜案件，係因警方刑求逼供所致，事實上伊並未參與各該強
    盜案件；被告乙○○辯稱：伊之右手食指、中指及無名指於
    早年因工作關係受傷，已成殘廢，根本無法持刀或持槍犯案
    ，被害人指認伊參與如附表一編號9 、20所示之強盜案件，
    應屬有誤。又伊於96年9 月27日凌晨2 時許，出現在屏東縣
    屏東市林內巷59號，係因伊將該房屋出租予被告甲○○，為
    向甲○○收取租金而前往，並非犯案後與甲○○一起返回該
    處；被告丙○○辯稱：伊未參與如附表一編號16、18、20所
    示之強盜案件，伊於警詢中承認參與該3 起強盜案件，係因
    毒癮發作精神恍惚所致，並非實在云云，經查：
（一）被告甲○○部分：
 （1）被告甲○○於94年10月8 日第二次警詢中坦承參與如附表
      一編號2 、15、16、17所示4 件強盜案件，並於94年10月
      12日第三次警詢中坦承參與如附表一編號1 、3 至14及18
      至20所示16件強盜案件，核與被害人Ｂ○○、徐進雄、蔡
      平和、陳桂貞、鄭啟成、黃麗珍、王文田、陳志緯、簡百
      益、宇○○、酉○○、壬○○、郭有和、陳美慧、丑○○
      、Ｃ○○、韓薪倉、楊美秀、鍾穎豐、黃進清、洪明得、
      陳淑鳳、蔡玉崑、劉榮鎮、林武山、張順安、吳清雲、張
      惠隆、戊○○、于謝吉男、宋明吉、陳崑道、林永富、劉
      玉賢、楊文豪、邱展昌、曾顯榮、丁○○、天○○、Ａ○○、黃○○、辛○○於警詢中所為之陳述，及被害人林耀
      都（即宙○○）、寅○○、申○○於偵查中向檢察官所為
      之陳述，暨被害人午○○、未○○、癸○○、鄭啟源、林
      耀都、寅○○、申○○、子○○、地○○、亥○○、卯○○、辰○○於本院審理時所為之陳述，大致吻合，並有如
      附表二所示之物扣案可資佐證。且如附表二編號1 所示之
      銀色改造手槍係「仿BERETTA 廠92FS型半自動手槍製造之
      玩具手槍換裝土造金屬槍管、滑套而成之改造手槍，經檢
      視，欠缺槍管固定插梢，惟不影響其擊發之功能，可以拉
      放擊鎚方式擊發子彈，認具殺傷力」，如附表二編號2 所
      示之黑色玩具空氣手槍係「仿半自動手槍外型製造之玩具
      空氣手槍，以填充氣體為發射動力，經檢視，欠缺具儲氣
      槽之彈匣，本局目前亦無適用彈匣可供使用，故無法試射
      測速」，不能證明具有殺傷力等情，有內政部警政署刑事
      警察局94年10月17日刑鑑字第0940151004號槍彈鑑定書1
      件附卷可稽。被告甲○○雖辯稱：伊於警詢中承認參與如
      附表一編號1 至19所示之強盜案件，係因警方刑求逼供所
      致云云；惟查，被告於94年10月8 日警詢後，在檢察官訊
      問時並未提及有遭受刑求逼供之情形，當日檢察官向原審
      聲請羈押，被告甲○○在原審接受訊問時亦未提及有遭受
      刑求逼供之情形。又94年10月12日被告甲○○經警方借提
      訊問後，檢察官問以：「有無被刑求逼供？」據其答稱：
      「沒有。」且94年11月16日檢察官訊問時被告甲○○又補
      充：「有的警察都不知道，被害人也都沒有報案，都是我
      帶他們去才知道的，應該可以符合自首的條件。」可見，
      被告甲○○主動供出參與如附表一編號1 至19所示之強盜
      案件，係為符合自首之規定俾以減刑始然，且被告甲○○
      既為邀自首減刑之寬典而主動供出案情，警方即無對其刑
      求逼供之必要，則其辯稱警方刑求逼供云云，自難採信。
      其次，被告甲○○於94年9 月27日凌晨2 時許，曾攀越架
      有鐵絲網之圍牆，以逃避警方之追捕，於94年10月7 日下
      午2 時30分許，在屏東縣屏東市○○街98號，為逃避拘提
      ，其頭皮又遭窗戶之鐵條割傷，經送醫後其頭部、手部及
      腳部均包紮有紗布，有照片在卷可憑，且被告甲○○又自
      陳：「警察要我承認，我剛好藥癮發作，他要我說什麼，
      我就說什麼。我確實有摔倒受傷，腳有去縫」（見原審卷
      第二卷第164 頁背面），並未堅稱受到刑求逼供。依此，
      在臺灣屏東看守所與被告甲○○住於同一牢房之證人吳文
      風、黃水龍、蔡孟潭雖證稱：被告甲○○頭上有傷，身體
      及手腳亦均有瘀青等語，即尚不足以證明被告甲○○果有
      遭受刑求逼供之情事。又證人吳文風雖證謂：被告甲○○
      自稱遭警察毆打云云，然證人黃水龍經問以：「第一次借
      提回來，約隔第一天被抓三、四天，他（指被告甲○○）
      有沒有說被刑求，有新傷？」則答稱：「他沒有這樣說，
      我沒有看到有新傷。」準此，住於同一牢房之吳文風、黃
      水龍就被告甲○○有無自稱遭警察毆打，所為陳述既有差
      異，自難遽謂吳文風之證詞確為實在，何況吳文風所證乃
      聽聞自被告甲○○，而非親自見聞被告甲○○遭受刑求，
      其證詞係屬傳聞，益難據為被告甲○○被刑求逼供之證據
      。且查，證人即承辦本案之警員黃榮輝於原審證稱：「甲○○供出的案子他帶我們去他曾經做的案子照相，他供述
      的案子幾乎很少他們被抓到前知道，是他供出後我們再查
      報案紀錄，在他們被抓到前知道的只有在和生路涵洞上方
      ，我們同事去跟他們，有兩次發現他們在那邊……」（原
      審卷第一卷第296 頁），而被告甲○○於於原審仍自白有
      犯附表一編號1 、2 、3 、4 、5 、6 、8 、9 、10、11
      、12、14、15、16、18、19、20等案，編號7 、13等二案
      不確定是否有參與作案，否認有犯編號17一案，但據附表
      一編號7 之被害人丑○○於警詢、編號13被害人劉榮鎮、
      編號17之被害人宋明吉、陳崑道、林永富、於警詢證稱：
      被強盜後未向警方報案等語（見偵二卷第130 頁、第243
      頁、第248 頁、第253 頁、偵三卷第32頁），並有宋明吉
      94年10月11日17時40分之報案三聯單影本可參（見偵二卷
      第241 頁），益見上開編號7 、13、17等3 案，被告甲○○有共同作案，其警詢自白屬實而與事實相符，於本院翻
      異前供，係避就之詞，不足採信。
 （2）至於附表一編號21部分檢察官聲請併辦部分，被告甲○○
      亦否認有此部分犯行。經查，被害人巳○○有上開被強盜
      及於自動提款設備被詐領存款之事實，業據被害人巳○○
      於警詢指述綦詳（被告及其辯護人對巳○○之警詢筆錄同
      意作為證據，詳本院卷第一卷第125 頁準備程序筆錄及第
      133 頁準備書狀），並有被害人巳○○第一商業銀行旗山
      分行存款明細分類帳可憑。雖證人巳○○未指認歹徒為何
      人；惟查，依內政部警政署刑事警察局95年1 月4 日刑醫
      字第0940151007號鑑驗書鑑驗結論記載：「涉嫌人甲○○
      DNA－STR型別經鍵入本局去氧核醣核酸資料庫比對結果，
      發現與高雄縣政府警察局林園分局94年6 月23日林警刑鑑
      字第039－1刑事案件證物採驗紀錄表送檢「巳○○被強盜
      案」採自3W－3332自小客車後座編號2 煙蒂DNA 型別相同
      ，該型在台灣地區中國人分布機率預估為1.32×10- 18」
      ，有該鑑驗書可憑（見原審卷第一卷第75頁）。而承辦警
      員劉國明於原審證稱：案發後立刻查獲巳○○的車子，巳
      ○○有提到歹徒在車內抽菸，抽完菸後把菸蒂放在車內等
      情（見原審卷第二卷第124 頁），巳○○被強盜之3W－33
      32自小客車係屬休旅車，並非如營業計程車有搭載旅客，
      警方於案發後在被害人上開休旅車所採之上開煙蒂，既驗
      出與甲○○DNA－STR型別相同，被告甲○○又始終無法提
      出說明何以有與其DNA－STR型別相同之上開煙蒂在被害人
      之休旅車內，其空口否認有該次犯行，顯不足採。
 （3）綜上所述，被告甲○○有如附表一編號1 至21之行為，事
      證明確，其犯行堪以認定。
（二）被告乙○○部分
 （1）被告乙○○確有參與如附表一編號9 所示之強盜案件，業
      據被害人林耀都（即宙○○）於檢察官偵查中及原審審理
      時證稱：「有3 個人進到屋內……我們有4 個人，都在麻
      將桌上被壓制，另外一個是朋友的老婆，住（她）坐在沙
      發上。（問：你在警察局說，你可以認得乙○○，你如何
      認出他？）他們剛從門口進來時，我們有面對面，所以那
      個時候，我有看到他，他走進來，走到我後面拿刀押著我
      ，我才沒有看到他。（問：他們都戴頭套，你如何認出他
      就是乙○○？）因為他的身材真的很特殊。他的頭套有露
      出眼鏡，所以我記得。」「（問：你對誰有印象？）乙○○，因為他有戴眼鏡，很高大。……（問：如何判斷就是
      乙○○？）從他的眼鏡、眼神，我就跟他對談過話，我說
      卡片是否可以抽還給我，他說可以。他的聲音，我當下記
      得，無法形容。」被害人寅○○、申○○亦於檢察官偵查
      中及本院審理時證稱：「（乙○○）說話的聲音很像，還
      有身材的高度，還有戴眼鏡。……因為他露出的部份很大
      ，他的眼鏡很大。」「他的特徵就是高大，戴眼鏡，他的
      臉蒙住，不會看的很清楚，但是他的體型、外觀很雷同。
      」「聲音我不記得，當時戴頭套，戴眼鏡，體型也像。」
      「他的體型、高度差不多，有戴眼鏡。」又被告乙○○身
      高184 公分，體型高大壯碩，與一般人之身材明顯有異，
      有照片在卷可稽（見偵查卷(二)第59頁、第81頁），且被害
      人林耀都被強盜取走之「板型佛珠手鍊」又在屏東縣屏東
      市林內巷59號被告乙○○家中搜出，是被害人林耀都、寅
      ○○、申○○既在同一時、地目擊強盜行為人，而為一致
      之指認，則其等之指認自堪信為正確無誤。至被告乙○○
      右手之食指、中指及無名指縱有因傷而難以活動甚至殘廢
      之情形，但其左手既仍完整無缺，顯然並無礙於其持刀或
      持槍犯案，從而自難以其所稱右手手指之傷殘即作對其有
      利之認定。又被告於本院審理時辯稱附表一編號9 案發當
      時，被告當晚正為庚○○之乾姊姊楊林（經查真實姓名為
      賴淑卿）在東方白宮慶生，並未在現場云云，並舉證人庚○○為證。經本院提訊庚○○，據其證稱：伊從94年8 月
      31日12時10分左右到9 月1 日2 時20分許，在東方白宮為
      乾姊楊林慶生，楊林有介紹乙○○與之認識，所以在94年
      9 月1 日為楊林慶生，因為楊林的生日就是9 月1 日等情
      （見本院卷第三卷第36頁），但經本院函查結果，賴淑卿
      （即楊林）之生日為9 月8 日，有屏東縣警察局屏東分局
      處理相驗案件初步調查報告暨報驗書影本可參（見本院卷
      第三卷第76頁），證人庚○○既明確指出楊林的生日是9
      月1 日，所以在94年9 月1 日為楊林慶生，但楊林的生日
      是9 月8 日，顯然證人庚○○上開證述，係迴護被告乙○○之詞。
 （2）被告乙○○確有參與如附表一編號20所示之強盜案件，亦
      據被害人辰○○、地○○、亥○○於原審審理時一致指認
      無訛，被害人辰○○證稱：「（問：你可以指認出押你的
      歹徒，是在庭那位被告？）就是在庭的乙○○。（問：你
      之前在警局指認過嫌犯，指認的是否也是乙○○？）是的
      。」被害人地○○證稱：「（問：當時是哪位歹徒搜刮你
      的財物？）就是在庭的乙○○。裡面就是他最高，就是他
      拿走我的袋子。（問：如何認出他？）他蒙面，但是戴眼
      鏡，身材最高。（問：你在警局時指認歹徒，指認也是他
      ？）是的。」被害人亥○○證稱：「（問：搶的3 個人有
      何特徵是否記得？）有一個很高、戴眼鏡。但是他們3 個
      都有戴面罩。……（問：在庭的被告哪一個是否有你記得
      的人？）有就是在庭的乙○○。」被害人辰○○、地○○
      、亥○○於案發當日警方逮捕被告乙○○後，在記憶猶新
      時，立即指認被告乙○○本人及其照片，而與被告乙○○
      有所接觸，其印象自屬深刻，則其等嗣後依法具結，於原
      審審理時一致指認被告乙○○確有參與如附表一編號20所
      示之強盜案件，應無錯認可言，自堪信為實在。又被告乙○○於警詢中陳稱：「（問：你於9 月26日23時36分許是
      否以0000000000號行動電話撥打給0000000000號與許佳勤
      通話？通話內容是否提及丙○○當時在你住處？你當時在
      何處撥打電話？）有。該通電話我有告訴許佳勤丙○○在
      我家裡。我是在高雄縣大寮鄉（路名我不清楚）撥打的。
      ……我於9 月27日約0 時30分許駕駛QP-9227 號自小客車
      載甲○○回到屏東市安鎮里林內巷59號住處」等語，可見
      被告乙○○辯稱：其將屏東市林內巷59號房屋出租予被告
      甲○○，94年9 月27日凌晨2 時許，其係前往該處向被告
      甲○○收取租金云云，顯屬不實，委無可採。證人許佳勤
      於原審審理時證稱：「（問：94年9 月27日你何時回家？
      ）96年9 月26日晚上11點多回到家。……（問：94年9 月
      26日晚上你幾點開始與乙○○在一起？）大約11點多到警
      察衝進來時都在一起。期（其）間都在一起沒有分開」云
      云，亦有不實，不足資為有利於被告乙○○之證據。此外
      ，被告乙○○既於案發前不久之94年9 月26日晚上11、12
      時許，駕車搭載被告甲○○前往案發地點附近，並於案發
      後不久與被告甲○○同時出現在屏東市林內巷59號，依常
      理推之，前者係事前勘查路線及犯案地點之周遭環境，後
      者係犯案後一起折返，彰彰明甚，則益見前述害人辰○○
      、地○○、亥○○之指認正確無訛。且被告乙○○於警詢
      供稱：我之前有拿取其中一個頭套套過自己的頭，查扣的
      2 支手槍所我從未摸過等語（見警卷第20頁），於檢察官
      偵查中又供稱：「（你有無待過頭套？）因為他們之前，
      常常來我家，我有拿來玩過，套來套去」、「（你有無拿
      過今天扣案之槍枝？）有，那是玩具手槍，可以打BB但彈
      等語（見偵一卷第22頁），說詞反覆，益見其情虛。況倘
      係綽號「阿勇」犯案，被告對於攸關本身刑責之證據，何
      以不供出「阿勇」者之真實姓名、住居所，以供本院查證
      ？至於被告乙○○以其所有車牌7M－1923號車子於本案被
      查獲時，係冷車云云，但據承辦警員吳政泰於原審證稱另
      一部車牌QP－9227號引擎是熱的等語（見原審卷第一卷第
      205 頁反面），而附表一編號20之強盜案犯罪行為人僅被
      告3 人，該QP－9227號車子已足供被告3 人乘坐作案；另
      被告於警方破門而入時，被告乙○○雖僅著內褲，但脫下
      外褲，瞬間即可完成；凡此，被告乙○○均難執為有利之
      辯解，而謂其未共同參與本件強盜犯行。另證人己○○雖
      於本院審理時雖證稱：伊於94年9 月27日凌晨有與被告乙○○在「財神」卡拉OK喝酒，是9 月26日這天，因為作屏
      東市，所以繞去他大哥的檳榔攤那裡坐而遇到乙○○，伊
      是在26日11時40分左右在檳榔攤遇到他，他在9 月27日12
      點半才進去卡拉OK，在1 點半左右就離開云云（見本院卷
      第二卷第36頁至第38頁），但被告乙○○於警詢供稱：伊
      於94年9 月26日11時駕駛QP－9227號自小客車搭載甲○○
      ，於23時36分許在高雄縣大寮鄉○○路路名，以00000000
      000 號行動電話撥打0000000000號與許佳勤通話，於9 月
      27日約0 時30分許，駕駛QP－9227號自小客車搭載甲○○
      ，回到屏東市安鎮里鄰內向59號住處等情（見警卷16頁、
      第17頁），顯然與被告乙○○於警詢供述當晚之行蹤不相
      吻合，足見證人己○○上開證述不實，不能執為被告乙○○有利之證據。
 （3）綜上所述，被告乙○○確有上開附表一編號9 、20之犯行
      。
（三）被告丙○○部分：
 （1）被告丙○○確有參與如附表一編號16、18、20所示之強盜
      案件，業據其於警詢中供稱：「（問：你與何人犯強盜案
      ？）我和綽號『坤石仔』及……。（問：你等3 人於何時
      在何處犯下強盜案？）94年9 月27日凌晨（詳細時間我沒
      有注意），地點是在過高屏大橋高雄縣的橋下（詳細地點
      我不知道）。……我拿1 把黑色假槍……3 人都有戴頭套
      ，我戴黑色，他們2 人戴什麼色的頭套我沒注意。」又供
      稱：「（問：你為何曾經穿戴過『坤石仔」提供的頭套及
      手套？）因為之前我與（他）曾經一起犯過強盜案。（問
      ：你除在94年9 月27日上午1 時30分在高雄縣大寮鄉○○
      路22之22號『大女人檳榔攤』犯下強盜案外，與『坤石仔
      』有無再犯下其他案件？）還有2 件，第1 件是這個月7
      、8 日，地點是屏東市○○路涵洞上方，強盜現金新台幣
      5 、6 萬元，第2 件是一星期前，在屏東縣鹽埔鄉○○路
      一處檳榔攤，強盜現金新台幣2 萬多元、行動電話2 具」
      等語不諱，核與被告甲○○於警詢中陳述：「（問：你與
      何人共同犯下該起強盜案（指如附表一編號20所示之強盜
      案）？）我與丙○○及……。」「（問：你帶警方至一、
      屏東市○○路○段涵洞上貨櫃屋……是否為你曾犯下強盜
      案件處所？）是的。（問：這5 起強盜案，你與何人一起
      犯案？）我們犯案都是3 個人，我與丙○○是固定的，林
      佑俊與『勇仔』男子則不一定。」「（問：屏東縣鹽埔鄉
      ○○村○○路76號（按應係217 號）住宅之強盜案，你於
      何時？與何人共犯該起強盜案？請你描述作案過程？）我
      與丙○○及綽號『勇仔』男子於94年9 月21日凌晨2 、3
      時共同犯下該起強盜案的，當時我持刀（警方於94年9 月
      27日查扣），丙○○與綽號『勇仔』分持銀色及黑色手槍
      （警方於94年9 月27日查扣），我們均戴頭套、手套」等
      情相符。被告丙○○在被告甲○○到案前即正確供出犯案
      時間及地點，倘未參與其事，焉能如此？可見被告丙○○
      翻異前供，辯稱其未參與各該強盜案件，其於警詢中之陳
      述係因毒癮發作精神恍惚所致，並非實在云云，係屬事後
      推諉之詞，自無可採。
（2） 證人即屏東縣警察局刑事警察大隊偵二隊隊長蔡三貴及隊
      員黃光輝、吳政泰、李致易於原審審理時證稱：「（黃光
      輝）因為當時我們有監聽，聽庭上3 位被告的線，聽到他
      們要去乙○○家集合，我們有報告隊長去乙○○他家屏東
      市○○路橋下看，我自己負責電話現譯，現場跟監的不是
      我。發現乙○○發話基地台在高雄大寮。」「（蔡三貴）
      從監聽中知道被告涉嫌蒙面強盜案，大隊長就指示成立專
      案小組。當天是根據現譯抓人，我有參與。……我們研判
      他們要犯案，我們三部車跟蹤他到光明二路大女人檳榔攤
      附近，我們就在檳榔攤附近埋伏。……我們發現他的車子
      時，他們的車子停在大女人檳榔攤附近，我們研判他們要
      搶這家……當時已經超過12點，他回屏東以後，我們在附
      近埋伏，大約1 點多左右，這部車又回到光明二路，因為
      他們的車經過我們埋伏的地方，大約20秒左右，有另一部
      警車在後面，我們以為他們會發現警車沒有作業，我們等
      一下開車過去再繞回來，發現被告的車子在檳榔攤對面，
      檳榔攤有人跑出來說被搶……到他家時，房子有燈光，有
      人活動，我們去撞正門，他們從旁邊廚房側門跑掉，我剛
      到廚房時，發現黑黑包包，贓物就在黑色包包裡面。甲○○是事後拘提到案，他說當時是從圍牆跑走，丙○○躲在
      頂樓，乙○○躲在隔壁後院，只有穿內褲。……他們第一
      次應該是搜尋目標，期（其）間有回屏東一次，我們沒有
      跟到。……依據通聯紀錄，甲○○在26日晚上11時26分基
      地台是在高雄縣大樹鄉，到零時11分，在大寮鄉翁園村，
      到零時44分，在屏東市○○路416 號，到1 點後基地台就
      沒有顯示……。」「（吳政泰）我們是3 台偵防車，先後
      到達後，才一起進去他家。……行搶時，我們沒有看到，
      轉過來時，在檳榔攤正前方，有1 台是我門跟監的（QP-9
      227 ）車子……有人從檳榔攤出來，才知道有被搶。」「
      （李易致）最初只有發現1 部，開到大女人檳榔攤，停下
      來之後就折返屏東，我們有跟一下，跟到建國路就折返到
      檳榔攤附近，後來他們又開回來，大約等了幾分鐘，我們
      有開車到檳榔攤那邊，我看到有人跑出來。我當時只有看
      到一部車。（問：後來是否就是跟著這部車到乙○○家？
      ）是的。」綜合證人蔡三貴、黃光輝、吳政泰、李致易之
      證詞及前述被告乙○○於警詢中之供述，被告乙○○、甲○○顯係先於94年9 月26日深夜駕駛QP-9227 號自用小客
      車，前往如附表一編號20所示之大女人檳榔攤附近勘查，
      而於94年9 月27日凌晨0 時44分許折返屏東市，至乙○○
      家中搭載被告丙○○一起前往大女人檳榔攤作案。
 （3）證人王水慶雖於原審院審理時證稱：「警察查獲時……我
      去乙○○住的地方，大約晚上12點多去的，接近1 點時離
      開的……丙○○有在他家，躺在椅子上睡覺……一直到我
      離開都沒有他人……我要找乙○○，但是他不再（在），
      我自己開門進去，就看到丙○○躺在那裡，我跟他交談一
      下，就走了。我回去飯店時快一點了。……（問：從乙○○住的地方到飯店大約車程多久？）我騎機車，大約10幾
      分。」惟證人王水慶所述離開被告乙○○住處之時間並不
      確切，最晚約為凌晨0 時40幾分，且其既未與被告乙○○
      、甲○○碰面，當係在被告乙○○、甲○○返回前離開，
      依此，證人王水慶之證詞與前述論斷尚不相矛盾，從而即
      不足以推翻前述論斷，亦不足以證明被告甲○○、乙○○
      、丙○○未參與大女人檳榔攤強盜案。至於證人即附表一
      編號16之被害人戊○○、編號18之被害人丁○○雖於本院
      證稱確有被強盜之事實，但未能指證被告丙○○即為歹徒
      之一（見本院卷第二卷第34頁、第186 頁、187 頁），然
      被告丙○○上開附表編號16、18犯行之事證，有如上述，
      已甚明確，自難以被害人戊○○、丁○○未能指證歹徒為
      何人，而執為有利之證據。
 （4）綜上所述，被告丙○○有上開附表編號16、18、20之犯行
      ，洵堪認定。
三、查被告行為後，刑法業於94年2 月2 日經總統以華總一義字
    第09400014901 號令修正公布，並於95年7 月1 日施行，參
    酌最高法院95年5 月23日刑事庭第8 次會議決議，修正後刑
    法第2 條第1 項之規定，係規範行為後法律變更所生新舊法
    律比較適用之準據法，於修正後刑法施行後，應適用修正後
    刑法第2 條第1 項之規定，為「從舊從輕」之比較。另於比
    較時應就罪刑有關之共犯、未遂犯、想像競合犯、牽連犯、
    連續犯、結合犯，以及累犯加重、自首減輕暨其他法定加減
    原因（如身分加減）與加減比例等一切情形，本於統一性及
    整體性原則，綜其全部罪刑之結果而為比較。本院審酌：
（一）共同正犯部分：按修正前刑法第28條規定：「二人以上共
      同實施犯罪之行為者，皆為正犯。」修正後改為：「二人
      以上共同實行犯罪之行為者，皆為正犯。」將原來共同正
      犯之共同「實施」改為共同「實行」，剔除完全未參與犯
      罪相關行為之實行之「陰謀共同正犯」及「預備共同正犯
      」，屬於行為可罰性要件之變更。比較新舊法，以新法有
      利於行為人。
（二）法定刑罰金部分：按修正前刑法第33條第5 款規定：「罰
      金：一元以上。」修正後改為：「罰金：新臺幣一千元以
      上，以百元計算之。」比較新舊法，本件關於槍砲彈藥刀
      械管制條例第8 條第4 項法定刑罰金部分，以適用修正前
      之規定較有利於被告。
（三）修正後刑法第47條、第49條關於累犯之規定，乃以出於故
      意再犯有期徒刑以上之罪者為限，並增訂強制工作免其執
      行或執行完畢後，5 年內故意再犯有期徒刑以上之罪者，
      以累犯論之規定（擬制累犯）；且刪除「依軍法」受裁判
      者，不適用累犯之規定，以求司法與軍法一致。是以修正
      後之累犯範圍已有所減縮及擴張，當屬科刑規範事項之變
      更，應依修正後刑法第2 條「從舊從輕」原則比較新舊法
      之適用（參考最高法院96年臺上字第4769號判決）。比較
      結果以新法對行為人有利。
（四）牽連犯部分：被告行為後，刑法第55條牽連犯之規定業已
      刪除，此雖非犯罪構成要件之變更，但已影響刑罰之法律
      效果，自屬法律有變更。本件被告所犯未經許可持有可發
      射子彈具有殺傷力之改造手槍及加重強盜二罪，本僅有犯
      加重強盜罪之故意，惟其方法行為另犯未經許可持有可發
      射子彈具有殺傷力之改造手槍罪，二罪之間，在通常觀念
      即客觀上足認有方法與目的之牽連關係，依修正前刑法第
      55條之規定，本得適用牽連犯之規定從一重處斷，依新法
      則應併合處罰，比較新舊法，自以適用修正前之規定較有
      利於被告。
（五）連續犯部分：被告行為後，刑法第56條連續犯之規定亦已
      刪除，被告先後2 次或多次加重強盜犯行，依修正前之規
      定，均應以一罪論（但得加重其刑至2 分之1） ，依新法
      則均應論以數罪，併合處罰，此雖非犯罪構成要件之變更
      ，但已影響刑罰之法律效果，而屬法律有變更，比較新舊
      法，亦以適用修正前之規定較有利於被告。
（六）綜上綜合比較結果，本件被告行為後變更之刑法法律對其
      等並無較為有利之情形，則本件自應適用被告行為時刑法
      之規定。又新法第55條但書關於想像競合犯科刑之限制，
      為法理之明文化，非屬法律有變更（最高法院95年5 月23
      日刑事庭第8 次會議決議參照），應逕適用新法之規定，
      併予敘明。
四、核被告甲○○、乙○○、丙○○所為，未經許可持有如附表
    二編號1 所示之銀色改造手槍部分，均係犯槍砲彈藥刀械管
    制條例第8 條第4 項之未經許可持有可發射子彈具有殺傷力
    之改造手槍罪；如附表一編號1 至21所示部分，被告甲○○
    意圖為自己不法之所有，以脅迫至使不能抗拒，而取他人之
    物，犯強盜罪而有刑法第321 條第1 項各款所列之情形，就
    單一被害人而言，已取得財物部分，係犯刑法第330 條第1
    項之加重強盜罪，未取得財物部分（如編號2 、14所示），
    應成立刑法第330 條第2 項、第1 項加重強盜罪之未遂犯；
    如附表一編號9 、20及如附表一編號16、18、20所示部分，
    被告乙○○、丙○○意圖為自己不法之所有，以脅迫至使不
    能抗拒，而取他人之物，犯強盜罪而有刑法第321 條第1 項
    各款所列之情形，各係犯刑法第330 條第1 項之加重強盜罪
    ；被告甲○○所犯如附表一編號21所示部分，其利用金融機
    關之提款設備，使金融機構陷於錯誤，而交付現金之行為，
    係犯刑法第339 條之2 第1 項之不正利用自動提款設備詐欺
    取財罪（係接續被詐領24萬2 千元）。上開各罪，被告甲○○與如附表一編號1 至21所示之行為人間，被告乙○○與如
    附表一編號9 、20所示之行為人間，被告丙○○與如附表一
    編號16、18、20所示之行為人間，互有犯意聯絡及行為分擔
    ，均為共同正犯。被告甲○○、乙○○、丙○○強盜部分，
    每次各有複數被害人，其等以一行為侵害複數法益，觸犯數
    罪名，均為想像競合犯，各應從一重之加重強盜罪處斷。被
    告甲○○先後21次加重強盜犯行，被告乙○○先後2 次加重
    強盜犯行，被告丙○○先後3 次加重強盜犯行，均係犯罪構
    成要件相同，均顯係基於概括之犯意反覆為之，俱應依連續
    犯之規定論以情節較重之加重強盜一罪（被告甲○○為取得
    財物最多之如附表一編號4 所示部分，被告乙○○、丙○○
    均為取得財物最多之如附表一編號20所示部分），並均依法
    加重其刑。被告甲○○所犯如附表一編號1 至20之犯行、乙○○所犯如附表一編號9 、20之犯行、丙○○所犯附表一編
    號16、18、20之犯行，其未經許可持有可發射子彈具有殺傷
    力之改造手槍與連續加重強盜二罪間，被告甲○○所犯附表
    一編號21之之不正利用自動提款設備詐欺取財罪與連續加重
    強盜二罪間，有方法與目的之牽連關係，各應從一重之加重
    強盜罪處斷。被告甲○○曾犯盜匪、槍砲彈藥刀械管制條例
    （2 次）、竊盜及毒品危害防制條例（2 次）之罪，其中第
    二次所犯毒品危害防制條例之罪，於93年3 月31日經臺灣屏
    東地方法院判處有期徒刑8 月，甫於93年11月11日執行完畢
    ，有臺灣高等法院被告前案紀錄表在卷可憑，被告甲○○受
    有期徒刑執行完畢後，5 年以內再犯本件有期徒刑以上之罪
    ，為累犯，應依法遞加其刑。又連續犯係裁判上一罪，其刑
    罰權亦屬單一，無從分割，故其中一部分行為，既已被偵查
    機關發覺，雖在司法機關訊問中被告陳述其未發覺之部分犯
    罪行為，僅能謂為自白，並不符合刑法第62條之規定，而認
    對全部犯罪有自首效力，予以減輕其刑。準此，被告甲○○
    、丙○○於如附表一編號20所示之犯行為偵查機關發覺後，
    陳述其餘尚未被發覺之犯罪行為，自無依自首之規定減輕其
    刑之餘地，併此敘明。又併案部分即附表一編號21被告甲○○之加重強盜犯行，與起訴事實即附表一編號1 至20之犯行
    有修正前連續犯裁判上一罪關係，本院自得一併審理。
五、原審以被告乙○○、丙○○上開犯行罪證明確，適用槍砲彈
    藥刀械管制條例第8 條第4 項，刑法第11條前段、第2 條第
    1 項前段、第330 條第1 項、第2 項、第55條、第38條第1
    項第1 款、第2 款、修正前刑法第28條、第56條、第55條、
    第47條規定，審酌被告2 人有盜匪等前科，素行不良，及其
    等於夜間結夥攜帶刀、槍等兇器，強盜他人財物，甚至侵入
    民宅或有人居住之建築物內為之，嚴重影響社會治安，且被
    告乙○○犯案2 次，被告丙○○犯案3 次，所得財物，情節
    均屬不輕，暨被告丙○○曾於警詢中自白未發覺之犯罪行為
    ，堪認尚有悔悟之意，被告乙○○則始終否認犯行，飾詞狡
    卸，態度不佳等一切情況，各量處有期徒刑10年。並以扣案
    如附表二編號1 所示之銀色改造手槍，係屬違禁物，扣案如
    附表二編號2 至5 所示之物，為本件被甲○○、乙○○、丙○○犯罪所用之物，且為其等所占有，依行使所有權之方式
    行使權利，依民法第943 條之規定，應推定為其等所有，依
    刑法第38條第1 項第1 款、第2 款之規定，併予宣告沒收。
    另以後述理由七部分所示被訴之犯行，不能證明其等犯罪，
    但因公訴人認為此部分與前述被告乙○○、丙○○經判決有
    罪之加重強盜犯行間，有刑法修正前連續犯之裁判上一罪關
    係，爰不另為無罪之諭知。原審認事用法核無違誤，量刑亦
    稱妥適，被告等2 人上訴意旨仍執陳詞否認犯罪，指摘原判
    決此等部分不當，均無理由，應予駁回。
六、原審以被告甲○○有附表一編號1 至20之犯行，予以論罪科
    刑，固非無見；惟查，被告甲○○有附表一編號21之犯行，
    原審認被告甲○○無該次犯行，而未予併案審理，尚有未合
    ，被告甲○○上訴意旨僅承認附表一編號20之犯行，而否認
    其餘犯行，雖不足取，但原判決此部分既有上開可議之處，
    仍無可維持，應將原判關於被告甲○○部分撤銷改判。爰審
    酌被告甲○○有盜匪等前科，素行不良，及其等於夜間結夥
    攜帶刀、槍等兇器，強盜他人財物，甚至侵入民宅或有人居
    住之建築物內為之，嚴重影響社會治安，犯案多達21次，所
    得財物不少，情節均屬不輕，暨被告曾於警詢中自白未發覺
    之犯罪行為，堪認尚有悔悟之意等一切情狀，仍如原審量處
    有期徒刑15年。扣案如附表二編號1 所示之銀色改造手槍，
    係屬違禁物，扣案如附表二編號2 至5 所示之物，為本件被
    甲○○、乙○○、丙○○犯罪所用之物，且為其等所占有，
    依行使所有權之方式行使權利，依民法第943 條之規定，應
    推定為其等所有，爰依刑法第38條第1 項第1 款、第2 款之
    規定，併予宣告沒收。至於被告甲○○所犯附表一編號21之
    犯行，其攜帶作案之不明刀子，既未扣案，且無證據證明係
    屬槍砲彈藥刀械管制條例所屬之刀械而屬違禁物，為免將來
    執行之困難，故不予宣告沒收。
七、不另為無罪諭知部分：
（一）公訴意旨略以：被告乙○○另參與如附表一編號2 至7 、
      10至19所示共16件強盜案件，被告丙○○另參與如附表一
      編號17、19所示2 件強盜案件，因認此部分被告乙○○、
      丙○○均涉有刑法第330 條第1 項之加重強盜罪嫌云云。
      按公訴人認被告乙○○、丙○○涉有此部分之加重強盜犯
      行，無非係以被告甲○○之供述為其主要論據，
（二）惟查，被告甲○○雖於警詢中供稱如附表一編號9 、20所
      示之強盜案件參與者有綽號「勇仔」之男子，被告丙○○
      亦於警詢中供稱綽號「勇仔」之男子參與如附表一編號20
      所示之強盜案件，且如上所述，被告乙○○確有參與如附
      表一編號9 、20所示之強盜案件，但被告甲○○於原審審
      理時證稱綽號「勇仔」之男子並非被告乙○○（見原審卷
      第78頁），被告丙○○亦未曾陳述被告乙○○即係綽號「
      勇仔」之男子，則自難僅因被告甲○○於警詢中供稱綽號
      「勇仔」之男子參與如附表一編號2 至7 、10至19所示之
      強盜案件，即遽謂被告乙○○參與該16件強盜案件。被告
      甲○○固於第二次警詢中供稱如附表一編號2 、15、16、
      17所示等強盜案件，係其所犯，並稱：「我們犯案都是3
      個人，我與丙○○是固定的，林佑俊與『勇仔』男子則不
      一定。」又於第三次警詢中供稱被告丙○○有參與如附表
      一編號19所示之強盜案件，惟於第四次警詢中則陳稱被告
      丙○○係於94年9 月9 日林佑俊死亡後始加入其所屬強盜
      集團（按編號2 、15、16均發生於94年9 月9 日之前），
      其前後陳述有所不一，自難盡信為真實。嗣後被告甲○○
      於原審審理時更證稱：「丙○○沒有加入我們強盜集團」
      等語，則其於警詢中指稱被告丙○○參與如附表一編號17
      、19所示之強盜案件，是否實在，益值懷疑。依上所述，
      本件尚難認為被告乙○○果有參與如附表一編號2 至7 、
      1 0 至19所示16件強盜案件，亦尚難為被告丙○○果有參
      與如附表一編號17、19所示2 件強盜案件，應屬不能證明
      其等犯罪，但因公訴人認為此部分與前述被告乙○○、丙○○經判決有罪之加重強盜犯行間，有連續犯之裁判上一
      罪關係，故不另為無罪之諭知。
據上論斷，依刑事訴訟法第368 條、第369 條第1 項前段、第36
4 條、第299 條第1 項前段，槍砲彈藥刀械管制條例第8 條第4
項，刑法第11條前段、第2 條第1 項前段、第330 條第1 項、第
2 項、第339 條之2 第1 項、第55條、第38條第1 項第1 款、第
2款 ，修正前刑法第28條、第56條、第55條、第47條，判決如主
文。
本案經檢察官蔡國禎到庭執行職務。
中    華    民    國    97    年    9     月    25    日
                    刑事第六庭    審判長法  官  王憲義
                                        法  官  張盛喜
                                        法  官  邱永貴
以上正本證明與原本無異。
如不服本判決應於收受本判決後10日內向本院提出上訴書狀，其
未敘述上訴理由者，並得於提起上訴後10日內向本院補提理由書
狀（均須按他造當事人之人數附繕本）「切勿逕送上級法院」。
中    華    民    國    97    年    9     月    25    日
                                        書記官  鄭翠芬
附錄本件判決論罪科刑法條：
刑法第330 條第1 項：
犯強盜罪而有第321 條第1 項各款情形之一者，處7 年以上有期
徒刑。
槍砲彈藥刀械管制條例第8 條第4 項：
未經許可，持有、寄藏或意圖販賣而陳列第1 項所列槍枝者，處
3 年以上10年以下有期徒刑，併科新臺幣700 萬元以下罰金。
刑法第339 條之2 ：
意圖為自己或第三人不法之所有，以不正方法由自動付款設備取
得他人之物者，處3 年以下有期徒刑、拘役或1 萬元以下罰金。
以前項方法得財產上不法之利益或使第三人得之者，亦同。
附表一：
┌──┬────┬─────┬─────┬──────┬──────────┬────┐
│編號│ 行為人 │ 犯罪時間 │ 犯罪地點 │  犯罪手段  │被害人及損失之財物  │備  考  │
├──┼────┼─────┼─────┼──────┼──────────┼────┤
│ 1  │甲○○、│94年7 月22│屏東縣萬丹│2 人均戴頭套│Ｂ○○及綽號「秀仔」│犯強盜罪│
│    │林俊佑  │日凌晨0 時│鄉萬生村萬│蒙面，1 人持│、「蜆仔」、「阿潘」│而有刑法│
│    │        │55分許（起│壽路1 段27│開山刀，另1 │之女子共4 人。      │第321 條│
│    │        │訴書附表誤│號祥記檳榔│人持可發射子│Ｂ○○損失現金約新臺│第1 項第│
│    │        │載為晚上10│攤（非建築│彈具有殺傷力│幣（下同）2,300 元，│3 款之情│
│    │        │時55分許）│物）      │之改造手槍（│綽號「秀仔」損失手機│形。    │
│    │        │          │          │以下簡稱銀色│1 支、手錶1隻 及現金│        │
│    │        │          │          │改造手槍），│約4,500 元，綽號「蜆│        │
│    │        │          │          │侵入左開檳榔│仔」損失現金約4 萬50│        │
│    │        │          │          │攤內，對被害│00元，綽號「阿潘」損│        │
│    │        │          │          │人施以脅迫，│失現金約1 萬元（起訴│        │
│    │        │          │          │至使不能抗拒│書附表漏載手機及手錶│        │
│    │        │          │          │，而取走其等│部分）。            │        │
│    │        │          │          │之財物。    │                    │        │
├──┼────┼─────┼─────┼──────┼──────────┼────┤
│ 2  │甲○○、│94年7 月31│屏東縣新園│3 人均戴頭套│徐進雄、蔡平和及陳桂│犯強盜罪│
│    │林佑俊及│日凌晨1 時│鄉媽祖三巷│蒙面，1 人持│貞共3 人。          │而有刑法│
│    │綽號「勇│許        │70號住宅外│開山刀，另2 │徐進雄損失手機1 支、│第321 條│
│    │仔」之成│          │（起訴書附│人分持銀色改│金戒指1 只（5 錢重）│第1 項第│
│    │年男子  │          │表誤載為「│造手槍及黑色│、K 金尾戒1 只（約值│3 款、第│
│    │        │          │內」）    │玩具空氣手槍│1,000 元）及現金4 萬│4 款之情│
│    │        │          │          │（不具殺傷力│5000元。            │形。    │
│    │        │          │          │，下同），對│                    │被害人蔡│
│    │        │          │          │被害人施以脅│                    │平和、陳│
│    │        │          │          │迫，至使不能│                    │桂貞部分│
│    │        │          │          │抗拒，而取走│                    │為加重強│
│    │        │          │          │其中被害人徐│                    │盜未遂。│
│    │        │          │          │進雄之財物。│                    │        │
├──┼────┼─────┼─────┼──────┼──────────┼────┤
│ 3  │甲○○、│94年8 月6 │屏東縣九如│3 人均戴頭套│鄭啟成、黃麗珍、王文│犯強盜罪│
│    │林佑俊及│日凌晨0 時│鄉○○路1 │蒙面，1 人持│田、陳志緯及簡百益共│而有刑法│
│    │綽號「勇│20分許    │段15之10號│開山刀，另2 │5 人。              │第321 條│
│    │仔」之成│          │由北往南起│人分持銀色改│鄭啟成損失現金6,000 │第1 項第│
│    │年男子  │          │算第3 間有│造手槍及黑色│元，黃麗珍損失手機1 │1 款、第│
│    │        │          │人居住之建│玩具空氣手槍│支（約值1,000 元）及│3 款、第│
│    │        │          │築物      │，侵入左開建│現金1 萬1000元，王文│4 款之情│
│    │        │          │          │築物內，對被│田損失現金8,000 元，│形。    │
│    │        │          │          │害人施以脅迫│陳志緯損失數位相機1 │        │
│    │        │          │          │，至使不能抗│台（約值1 萬5000 元 │        │
│    │        │          │          │拒，而取走其│）、筆記型電腦1 台（│        │
│    │        │          │          │等之財物。  │約值5 萬元）、手機1 │        │
│    │        │          │          │            │支（約值2,000 元）及│        │
│    │        │          │          │            │現金8,400 元，簡百益│        │
│    │        │          │          │            │損失現金3 萬元。    │        │
├──┼────┼─────┼─────┼──────┼──────────┼────┤
│ 4  │甲○○、│94年8 月9 │屏東縣潮州│3 人均戴頭套│宇○○、酉○○、王登│犯強盜罪│
│    │林佑俊及│日凌晨4 時│鎮蓬萊里榮│蒙面，1 人持│加、郭國安及綽號「南│而有刑法│
│    │綽號「勇│許        │田路102 巷│開山刀，另2 │州模」、「肉丸」、「│第321 條│
│    │仔」之成│          │5 號住宅  │人分持銀色改│排骨」、「麗潔」者共│第1 項第│
│    │年男子  │          │          │造手槍及黑色│8 人。              │1 款、第│
│    │        │          │          │玩具空氣手槍│宇○○損失女用勞力士│3 款、第│
│    │        │          │          │，侵入左開住│手錶1 隻（約值18萬元│4 款之情│
│    │        │          │          │宅內，對被害│）、戒指1 只（約值2 │形。    │
│    │        │          │          │人施以脅迫，│萬元）、女用LV皮包1 │        │
│    │        │          │          │至使不能抗拒│個（約值3,000 元）及│        │
│    │        │          │          │，而取走其等│現金4 萬元，酉○○損│        │
│    │        │          │          │之財物。    │失男用勞力士鑽錶1 隻│        │
│    │        │          │          │            │（約值30餘萬元）、香│        │
│    │        │          │          │            │奈爾鑽戒1 只（約值4 │        │
│    │        │          │          │            │萬餘元）及現金10餘萬│        │
│    │        │          │          │            │元，壬○○損失蘇黎世│        │
│    │        │          │          │            │鑽錶1 隻（約值20萬元│        │
│    │        │          │          │            │）、男用鑽戒1 只（約│        │
│    │        │          │          │            │值4 萬元）及現金10餘│        │
│    │        │          │          │            │萬元，其餘諸人損失之│        │
│    │        │          │          │            │財物不詳。          │        │
├──┼────┼─────┼─────┼──────┼──────────┼────┤
│ 5  │甲○○、│94年8 月22│屏東縣新園│3 人均戴頭套│戌○○及不詳姓名成年│犯強盜罪│
│    │林佑俊及│日晚上11時│鄉新園村港│蒙面，1 人持│男人共4 人。        │而有刑法│
│    │綽號「勇│15分許    │崗路78號旁│開山刀，另2 │4 人共損失手機2 支及│第321 條│
│    │仔」之成│          │車庫      │人分持銀色改│現金約4 、5 萬元。  │第1 項第│
│    │年男子  │          │          │造手槍及黑色│                    │3 款、第│
│    │        │          │          │玩具空氣手槍│                    │4 款之情│
│    │        │          │          │，對被害人施│                    │形。    │
│    │        │          │          │以脅迫，至使│                    │        │
│    │        │          │          │不能抗拒，而│                    │        │
│    │        │          │          │取走其等之財│                    │        │
│    │        │          │          │物。        │                    │        │
├──┼────┼─────┼─────┼──────┼──────────┼────┤
│ 6  │甲○○、│94年8 月23│屏東縣高樹│3 人均戴頭套│郭有和、陳美慧及綽號│犯強盜罪│
│    │林佑俊及│日凌晨2 時│鄉東振村文│蒙面，1 人持│「耳聾仔」共3 人。  │而有刑法│
│    │綽號「勇│30分許    │昌路3 之1 │開山刀，另2 │郭有和、陳美慧各損失│第321 條│
│    │仔」之成│          │號（起訴書│人分持銀色改│現金4,000 餘元，綽號│第1 項第│
│    │年男子  │          │附表誤載為│造手槍及黑色│「耳聾仔」損失現金金│1 款、第│
│    │        │          │1 之5 號）│玩具空氣手槍│額不詳。            │3 款、第│
│    │        │          │住宅      │，侵入左開住│                    │4 款之情│
│    │        │          │          │宅內，對被害│                    │形。    │
│    │        │          │          │人施以脅迫，│                    │        │
│    │        │          │          │至使不能抗拒│                    │        │
│    │        │          │          │，而取走其等│                    │        │
│    │        │          │          │之財物。    │                    │        │
├──┼────┼─────┼─────┼──────┼──────────┼────┤
│ 7  │甲○○、│94年8 月30│坐落屏東縣│3 人均戴頭套│丑○○、Ｃ○○及綽號│犯強盜罪│
│    │林佑俊及│日凌晨3 時│新園鄉仙吉│蒙面，1 人持│「道仔」、「嬌仔」者│而有刑法│
│    │綽號「勇│許        │號282 地號│開山刀，另2 │共4 人。            │第321 條│
│    │仔」之成│          │土地上之象│人分持銀色改│丑○○損失1,200 元，│第1 項第│
│    │年男子  │          │王檳榔攤（│造手槍及黑色│Ｃ○○損失手機1支 及│1 款、第│
│    │        │          │有人居住之│玩具空氣手槍│現金5,000 餘元，綽號│3 款、第│
│    │        │          │建築物）  │，侵入左開建│「嬌仔」損失2 萬餘元│4 款之情│
│    │        │          │          │築物內，對被│，綽號「道仔」損失金│形。    │
│    │        │          │          │害人施以脅迫│額不詳。            │        │
│    │        │          │          │，至使不能抗│                    │        │
│    │        │          │          │拒，而取走其│                    │        │
│    │        │          │          │等之財物。  │                    │        │
├──┼────┼─────┼─────┼──────┼──────────┼────┤
│ 8  │甲○○、│94年8 月31│坐落屏東縣│2 人均戴頭套│午○○、未○○、王瑞│犯強盜罪│
│    │林佑俊  │日凌晨4 時│屏東市瑞光│蒙面，1 人持│香及曾顯榮共4 人。  │而有刑法│
│    │        │50分許    │段272 地號│開山刀，另1 │午○○損失LV皮包1 個│第321 條│
│    │        │          │土地上之星│人持銀色改造│（約值7,000 元）、手│第1 項第│
│    │        │          │雨卡拉OK店│手槍，侵入左│機1 支及現金1 萬4000│1 款、第│
│    │        │          │（有人居住│開建築物內，│元，未○○損失手機1 │3 款之情│
│    │        │          │之建築物）│對被害人施以│支及現金900 元，王瑞│形。    │
│    │        │          │          │脅迫，至使不│香損失手機1 支及現金│        │
│    │        │          │          │能抗拒，而取│1,900 元，曾顯榮損失│        │
│    │        │          │          │走其等之財物│現金1 萬2000元。    │        │
│    │        │          │          │。          │                    │        │
├──┼────┼─────┼─────┼──────┼──────────┼────┤
│ 9  │甲○○、│94年9 月1 │屏東縣潮州│3 人均戴頭套│玄○○、林耀都（即陳│犯強盜罪│
│    │林佑俊及│日凌晨1 時│鎮永春里興│蒙面，1 人持│國璋）、寅○○、柯明│而有刑法│
│    │乙○○  │10分許    │隆路76號住│開山刀，另2 │遠及一名不詳姓名女子│第321 條│
│    │        │          │宅        │人分持銀色改│（起訴書附表漏未記載│第1 項第│
│    │        │          │          │造手槍及黑色│）共5 人。          │1 款、第│
│    │        │          │          │玩具空氣手槍│玄○○損失1 萬2000元│3 款、第│
│    │        │          │          │，侵入左開住│，林耀都損失手機1 支│4 款之情│
│    │        │          │          │宅內，對被害│（約值1 萬6000元）、│形。    │
│    │        │          │          │人施以脅迫，│板型佛珠手鍊（約值80│        │
│    │        │          │          │至使不能抗拒│0 元）及現金1 萬5000│        │
│    │        │          │          │，而取走其等│餘元，寅○○損失男用│        │
│    │        │          │          │之財物。    │手錶1 隻（約值4,000 │        │
│    │        │          │          │            │元）及現金5,000 元，│        │
│    │        │          │          │            │申○○損失男用手錶1 │        │
│    │        │          │          │            │隻（約值2 萬元）及現│        │
│    │        │          │          │            │金2 萬7000元，上開不│        │
│    │        │          │          │            │詳姓名女子損失之財物│        │
│    │        │          │          │            │不詳。              │        │
├──┼────┼─────┼─────┼──────┼──────────┼────┤
│10  │甲○○、│94年9 月1 │屏東縣九如│3 人均載頭套│韓薪倉（起訴書附表誤│犯強盜罪│
│    │林俊佑及│日晚上11時│鄉大坵村九│蒙面，1 人持│載為「蒼」）、楊美秀│而有刑法│
│    │綽號「勇│40分許    │如路3 段46│開山刀，另2 │及鍾穎豐共3 人。    │第321 條│
│    │仔」之成│          │號屏東縣檸│人分持銀色改│韓薪倉損失手機1 支（│第1 項第│
│    │年男子  │          │檬運銷合作│造手槍及黑色│約值5,000 元）及現金│1 款、第│
│    │        │          │社（有人居│玩具空氣手槍│1 萬5000元，楊美秀損│3 款、第│
│    │        │          │住之建築物│，侵入左開建│失手機1 支（約值5,00│4 款之情│
│    │        │          │）        │築物內，對被│0 元）、金鍊1 條（重│形。    │
│    │        │          │          │害人施以脅迫│7 錢半，約值1 萬元）│        │
│    │        │          │          │，至使不能抗│、女用皮包1 個及現金│        │
│    │        │          │          │拒，而取走其│1 萬8000元，鍾穎豐損│        │
│    │        │          │          │等之財物。  │失手機1 支（約值5,00│        │
│    │        │          │          │            │0 元）現金2,000元。 │        │
├──┼────┼─────┼─────┼──────┼──────────┼────┤
│11  │甲○○、│94年9 月2 │屏東縣長治│3 人均戴頭套│黃進清、洪明得及綽號│犯強盜罪│
│    │林佑俊及│日晚上11時│鄉○○路23│蒙面，1 人持│「阿材」、「阿男」者│而有刑法│
│    │綽號「勇│5 分許    │0 號住宅  │開山刀，另2 │。                  │第321 條│
│    │仔」之成│          │          │人分持銀色改│黃進清損失現金2 萬60│第1 項第│
│    │年男子  │          │          │造手槍及黑色│00元，洪明得損失勞力│1 款、第│
│    │        │          │          │玩具空氣手槍│士手錶（約值7 萬5000│3 款、第│
│    │        │          │          │，侵入左開住│元）、手機1 支（約值│4 款之情│
│    │        │          │          │宅內，對被害│1 萬元）及現金3,200 │形。    │
│    │        │          │          │人施以脅迫，│元，綽號「阿材」、「│        │
│    │        │          │          │至使不能抗拒│阿男」              │        │
│    │        │          │          │，而取走其等│損失之財物不詳。    │        │
│    │        │          │          │之財物。    │                    │        │
├──┼────┼─────┼─────┼──────┼──────────┼────┤
│12  │甲○○、│94年9 月4 │屏東縣屏東│3 人均戴頭套│陳淑鳳、蔡玉崑及綽號│犯強盜罪│
│    │林佑俊及│日凌晨2 時│市○○路31│蒙面，1 人持│「郭仔」、「雄仔」者│而有刑法│
│    │綽號「勇│30分許    │1 號住宅  │開山刀，另2 │共4 人。            │第321 條│
│    │仔」之成│          │          │人分持銀色改│陳淑鳳損失1,100 元，│第1 項第│
│    │年男子  │          │          │造手槍及黑色│蔡玉崑損失手機1支 （│1 款、第│
│    │        │          │          │玩具空氣手槍│約值5,000 元）及現金│3 款、第│
│    │        │          │          │，侵入左開住│8,500 元，綽號「郭仔│4 款之情│
│    │        │          │          │宅內，對被害│」損失現金1 000 餘元│形。    │
│    │        │          │          │人施以脅迫，│，綽號「雄仔」損失現│        │
│    │        │          │          │至使不能抗拒│金2,000 餘元。      │        │
│    │        │          │          │，而取走其等│                    │        │
│    │        │          │          │之財物。    │                    │        │
├──┼────┼─────┼─────┼──────┼──────────┼────┤
│13  │甲○○、│94年9 月5 │屏東縣新園│3 人均戴頭套│劉榮鎮及不詳姓名者共│犯強盜罪│
│    │綽號「勇│日凌晨1 時│鄉仙吉村仙│蒙面，1 人持│4 人。              │而有刑法│
│    │仔」及某│30分許    │隆路71號住│開山刀，另2 │劉榮鎮損失現金7,000 │第321 條│
│    │不詳姓名│          │宅        │人分持銀色改│元，另3 名不詳姓名者│第1 項第│
│    │成年男子│          │          │造手槍及黑色│共損失現金約1 萬3000│1 款、第│
│    │        │          │          │玩具空氣手槍│元。                │3 款、第│
│    │        │          │          │，侵入左開住│                    │4 款之情│
│    │        │          │          │宅內，對被害│                    │形。    │
│    │        │          │          │人施以脅迫，│                    │        │
│    │        │          │          │至使不能抗拒│                    │        │
│    │        │          │          │，而取走其等│                    │        │
│    │        │          │          │之財物。    │                    │        │
├──┼────┼─────┼─────┼──────┼──────────┼────┤
│14  │甲○○、│94年9 月7 │屏東縣萬丹│3 人均戴頭套│林武山、張順安及林武│犯強盜罪│
│    │綽號「勇│日晚上11時│鄉廣安村廣│蒙面，1 人持│山之妻共3 人（起訴書│而有刑法│
│    │仔」及某│40分許    │安路142 號│開山刀，另2 │附表漏載最後1 人）。│第321 條│
│    │不詳姓名│          │（原為74-5│人分持銀色改│林武山損失現金1,700 │第1 項第│
│    │成年男子│          │號）住宅  │造手槍及黑色│元，其餘2 人未有損失│1 款、第│
│    │        │          │          │玩具空氣手槍│。                  │3 款、第│
│    │        │          │          │，侵入左開住│                    │4 款之情│
│    │        │          │          │宅內，對被害│                    │形。    │
│    │        │          │          │人施以脅迫，│                    │被害人張│
│    │        │          │          │至使不能抗拒│                    │順安及林│
│    │        │          │          │，而取走其中│                    │武山之妻│
│    │        │          │          │被害人林武山│                    │部分為加│
│    │        │          │          │之財物。    │                    │重強盜未│
│    │        │          │          │            │                    │遂。    │
├──┼────┼─────┼─────┼──────┼──────────┼────┤
│15  │甲○○、│94年9 月7 │屏東縣萬丹│3 人均戴頭套│吳清雲、張惠隆及2 名│犯強盜罪│
│    │綽號「勇│日晚上11時│鄉廣安村廣│蒙面，1 人持│不詳姓名者共4 人（起│而有刑法│
│    │仔」及某│50分許    │安路75之2 │開山刀，另2 │訴書附表漏載後2 人）│第321 條│
│    │不詳姓名│          │號工寮（有│人分持銀色改│。                  │第1 項第│
│    │成年男子│          │人居住之建│造手槍及黑色│吳清雲損失現金約5,00│1 款、第│
│    │        │          │築物）    │玩具空氣手槍│0 元，張惠隆損失手機│3 款、第│
│    │        │          │          │，侵入左開建│1 支（約值4,000 元）│4 款之情│
│    │        │          │          │築物內，對被│，另2 人損失之財物不│形。    │
│    │        │          │          │害人施以脅迫│詳。                │        │
│    │        │          │          │，至使不能抗│                    │        │
│    │        │          │          │拒，而取走其│                    │        │
│    │        │          │          │等之財物。  │                    │        │
├──┼────┼─────┼─────┼──────┼──────────┼────┤
│16  │甲○○、│94年9 月8 │屏東縣屏東│3 人均戴頭套│戊○○、謝吉男及綽號│犯強盜罪│
│    │丙○○及│日晚上11時│市○○路39│蒙面，1 人持│「大目」、「鴨角」者│而有刑法│
│    │綽號「勇│許        │1 之5 號住│開山刀，另2 │共4 人。            │第321 條│
│    │仔」之成│          │宅        │人分持銀色改│戊○○損失現金8,000 │第1 項第│
│    │年男子  │          │          │造手槍及黑色│元，謝吉男損失8 萬7 │1 款、第│
│    │        │          │          │玩具空氣手槍│500 元，綽號「大目」│3 款、第│
│    │        │          │          │，侵入左開住│損失3,000 元，綽號「│4 款之情│
│    │        │          │          │宅內，對被害│鴨角」損失3, 000元。│形。    │
│    │        │          │          │人施以脅迫，│                    │        │
│    │        │          │          │至使不能抗拒│                    │        │
│    │        │          │          │，而取走其等│                    │        │
│    │        │          │          │之財物。    │                    │        │
├──┼────┼─────┼─────┼──────┼──────────┼────┤
│17  │甲○○、│94年9 月17│屏東縣新園│3 人均戴頭套│宋明吉、陳崑道、林永│犯強盜罪│
│    │綽號「勇│日凌晨2 時│鄉仙吉村店│蒙面，1 人持│富及綽號「益仔」之男│而有刑法│
│    │仔」及某│30分許    │口路14之3 │開山刀，另2 │子共4 人。          │第321 條│
│    │不詳姓名│          │號住宅    │人分持銀色改│宋明吉損失現金約1 萬│第1 項第│
│    │成年男子│          │          │造手槍及黑色│5300元，陳崑道損失現│1 款、第│
│    │        │          │          │玩具空氣手槍│金約1,000 元，林永富│3 款、第│
│    │        │          │          │，侵入左開住│損失現金約4,500 元，│4 款之情│
│    │        │          │          │宅內，對被害│綽號「益仔」        │形。    │
│    │        │          │          │人施以脅迫，│損失約5,500 元。    │        │
│    │        │          │          │至使不能抗拒│                    │        │
│    │        │          │          │，而取走其等│                    │        │
│    │        │          │          │之財物。    │                    │        │
├──┼────┼─────┼─────┼──────┼──────────┼────┤
│18  │甲○○、│94年9 月21│屏東縣鹽埔│3 人均戴頭套│丁○○、天○○、潘玉│犯強盜罪│
│    │丙○○及│日凌晨3 時│鄉新二村維│蒙面，1 人持│鳳及子○○共4 人。  │而有刑法│
│    │綽號「勇│25分許    │新路217 號│開山刀，另2 │丁○○損失女用手錶1 │第321 條│
│    │仔」之成│          │住宅      │人分持銀色改│隻（約值1 萬元）、手│第1 項第│
│    │年男子  │          │          │造手槍及黑色│機1 支及現金2,000 元│1 款、第│
│    │        │          │          │玩具空氣手槍│，天○○損失現金約  │3 款、第│
│    │        │          │          │，侵入左開住│8,000 元，Ａ○○損失│4 款之情│
│    │        │          │          │宅內，對被害│女用手錶1 隻（約值1 │形。    │
│    │        │          │          │人施以脅迫，│萬2000元）及現金1 萬│        │
│    │        │          │          │至使不能抗拒│3000元，子○○損失手│        │
│    │        │          │          │，而取走其等│機1 支（約值6,000 元│        │
│    │        │          │          │之財物。    │）及現金9,000 餘元。│        │
├──┼────┼─────┼─────┼──────┼──────────┼────┤
│19  │甲○○、│94年9 月24│屏東縣長治│3 人均戴頭套│劉玉賢、楊文豪、邱展│犯強盜罪│
│    │綽號「勇│日晚上11時│鄉崙上村中│蒙面，1 人持│昌及張漢周共4 人。  │而有刑法│
│    │仔」及某│50分許    │興路532 號│開山刀，另2 │劉玉賢損失現金3,800 │第321 條│
│    │不詳姓名│          │住宅      │人分持銀色改│元，楊文豪損失手機1 │第1 項第│
│    │成年男子│          │          │造手槍及黑色│支及現金1,000 元，邱│1 款、第│
│    │        │          │          │玩具空氣手槍│展昌損失手機1 支及現│3 款、第│
│    │        │          │          │，侵入左開住│金380 元，張漢周損失│4 款之情│
│    │        │          │          │宅內，對被害│勞力士手錶1 隻（約值│形。    │
│    │        │          │          │人施以脅迫，│11萬5000元）、戒指1 │        │
│    │        │          │          │至使不能抗拒│只（約值1 萬元）及現│        │
│    │        │          │          │，而取走其等│金1 萬元。          │        │
│    │        │          │          │之財物。    │                    │        │
├──┼────┼─────┼─────┼──────┼──────────┼────┤
│20  │甲○○、│94年9 月27│高雄縣大寮│3 人均戴頭套│地○○、亥○○、陳曉│犯強盜罪│
│    │乙○○及│日凌晨1 時│鄉琉球村琉│蒙面，並攜帶│苓、卯○○、辰○○及│而有刑法│
│    │丙○○  │30分許    │球路22之22│手提袋1 個，│辛○○共6 人。      │第321 條│
│    │        │          │號大女人檳│1 人持開山刀│地○○損失女用手提袋│第1 項第│
│    │        │          │榔攤（有人│，另2 人分持│1 個（約值1 萬元）及│1 款、第│
│    │        │          │居住之建築│銀色改造手槍│黃金手鍊1 條（約值3,│3 款、第│
│    │        │          │物）      │及黑色玩具空│000 元），亥○○損失│4 款之情│
│    │        │          │          │手槍，侵入左│手機1 支（約值2 萬10│形。    │
│    │        │          │          │開建築物內，│00元）及手錶1 隻（約│        │
│    │        │          │          │對被害人施以│值3 萬8000元），陳曉│        │
│    │        │          │          │脅迫，至使不│苓損失女用手錶1 隻（│        │
│    │        │          │          │能抗拒，而取│約值4,000 元），林忖│        │
│    │        │          │          │走其等之財物│亮損失戒指1 只（約值│        │
│    │        │          │          │。          │5,000 元）及手機2 支│        │
│    │        │          │          │            │（約值2 萬1000元），│        │
│    │        │          │          │            │辰○○損失手錶1 隻（│        │
│    │        │          │          │            │約值1 萬元）及手機1 │        │
│    │        │          │          │            │支（約值3,000 元），│        │
│    │        │          │          │            │另上開5 人連同辛○○│        │
│    │        │          │          │            │共損失現金8 萬5690元│        │
│    │        │          │          │            │（起訴書附表誤載為8 │        │
│    │        │          │          │            │萬3680元）。        │        │
├──┼────┼─────┼─────┼──────┼──────────┼────┤
│21  │甲○○與│94年6 月9 │高雄市苓雅│4 人共同駕駛│手提包1 只內有第一銀│犯強盜罪│
│    │3 名不詳│日凌晨2 時│區○○○路│不詳自用小客│行（帳號00000000000 │而有刑法│
│    │姓名成年│30分許    │258 號旁某│車1 輛至左列│號）、國泰世華銀行金│第321 條│
│    │人      │          │停車場    │停車場內，其│融卡各1 張、聯邦銀行│第1 項第│
│    │        │          │          │中1 人在車上│、土地銀行、泛亞銀行│1 款、第│
│    │        │          │          │等待並接應，│、台灣郵政股份有限公│3 款、第│
│    │        │          │          │趁巳○○駕駛│司郵局存簿各1 本、國│4 款之情│
│    │        │          │          │車號3W－3332│民身分證、駕駛執照、│形。    │
│    │        │          │          │號自小客車抵│行車執照、黃色珍珠2 │        │
│    │        │          │          │達該處甫附下│顆（價值約新台幣8 萬│        │
│    │        │          │          │車之際，由其│元）、珍珠戒指1 只（│        │
│    │        │          │          │中1 人持不明│價值約3 萬元）、鑽石│        │
│    │        │          │          │刀械（不能證│項鍊1 條（價值約5 萬│        │
│    │        │          │          │明係屬槍砲彈│元）、黃金項鍊1 條（│        │
│    │        │          │          │藥刀械管制條│價值約8,000 元）、珍│        │
│    │        │          │          │例所稱之刀械│珠耳環1 組（價值約6 │        │
│    │        │          │          │）另2 人共同│萬8000元）鑽石耳環（│        │
│    │        │          │          │強押巳○○進│價值約4 萬5000元）及│        │
│    │        │          │          │入上開3W－33│現金1 萬2000元。    │        │
│    │        │          │          │32號自小客車│                    │        │
│    │        │          │          │內，至使林科│                    │        │
│    │        │          │          │汝不能抗拒，│                    │        │
│    │        │          │          │而強盜右列財│                    │        │
│    │        │          │          │物，並逼問林│                    │        │
│    │        │          │          │科汝第一商業│                    │        │
│    │        │          │          │銀行帳戶之密│                    │        │
│    │        │          │          │碼後，分別在│                    │        │
│    │        │          │          │位於高雄縣大│                    │        │
│    │        │          │          │寮鄉之中國信│                    │        │
│    │        │          │          │託商業銀行大│                    │        │
│    │        │          │          │寮分行及台灣│                    │        │
│    │        │          │          │郵政公司大寮│                    │        │
│    │        │          │          │中興支局之自│                    │        │
│    │        │          │          │動提款設備，│                    │        │
│    │        │          │          │使上開金融機│                    │        │
│    │        │          │          │構陷於錯誤，│                    │        │
│    │        │          │          │誤認為甲○○│                    │        │
│    │        │          │          │等人有權使用│                    │        │
│    │        │          │          │金融卡之提款│                    │        │
│    │        │          │          │人，而先後交│                    │        │
│    │        │          │          │付24萬2000元│                    │        │
│    │        │          │          │。甲○○等3 │                    │        │
│    │        │          │          │人於同日上午│                    │        │
│    │        │          │          │5 時40分許，│                    │        │
│    │        │          │          │在高雄縣林園│                    │        │
│    │        │          │          │鄉北汕村石化│                    │        │
│    │        │          │          │三路某處，先│                    │        │
│    │        │          │          │將巳○○釋放│                    │        │
│    │        │          │          │，再將上開3W│                    │        │
│    │        │          │          │－3332休旅車│                    │        │
│    │        │          │          │駛至高雄縣林│                    │        │
│    │        │          │          │園鄉○○○路│                    │        │
│    │        │          │          │「東聯化工」│                    │        │
│    │        │          │          │前予以棄置，│                    │        │
│    │        │          │          │並共同乘坐上│                    │        │
│    │        │          │          │揭車號不詳之│                    │        │
│    │        │          │          │自小客車逃逸│                    │        │
│    │        │          │          │，嗣經巳○○│                    │        │
│    │        │          │          │報警查獲。  │                    │        │
└──┴────┴─────┴─────┴──────┴──────────┴────┘
 附表二：
┌──┬────────────────┬──┬─────────────────┐
│編號│  物       品       名       稱 │數量│  備                          考  │
├──┼────────────────┼──┼─────────────────┤
│ 1  │仿BERETTA 廠92FS型半自動手槍製造│1 支│可發射子彈具有殺傷力，槍枝管制編號│
│    │之玩具手槍換裝土造金屬槍管、滑套│    │0000000000。違禁物。              │
│    │而成之改造手槍（銀色，不含彈匣）│    │                                  │
├──┼────────────────┼──┼─────────────────┤
│ 2  │仿半自動手槍外型製造之玩具空氣手│1 支│不具殺傷力，槍枝管制編號0000000000│
│    │槍（黑色，不含彈匣）            │    │。被告所有供犯罪所用之物。        │
├──┼────────────────┼──┼─────────────────┤
│ 3  │開山刀                          │1 把│被告所有供犯罪所用之物。          │
├──┼────────────────┼──┼─────────────────┤
│ 4  │頭套                            │3 個│被告所有供犯罪所用之物。          │
├──┼────────────────┼──┼─────────────────┤
│ 5  │黑色手提袋                      │1 個│被告所有供犯罪所用之物。          │
└──┴────────────────┴──┴─────────────────┘


司法院資訊處製作；財團法人民間司法改革基金會備份。
